【裁判字號】    89,毒抗,656
【裁判日期】    890731
【裁判案由】    毒品危害防制條例
【裁判全文】
臺灣高等法院刑事裁定                            八十九年度毒抗字第六五六號
    抗  告  人
    即  被  告  甲○○
右抗告人因毒品危害防制條例案件，不服台灣基隆地方法院民國八十九年六月十四日
裁定 (八十九年度毒聲字第一一五一號)，提起抗告，本院裁定如左：
    主  文
抗告駁回。
    理  由
一、抗告意旨略以：抗告人即被告甲○○自八十八年毒偵字第二四五號一案後，即未
    曾再施用第二級毒品安非他命，其經採尿送驗結果呈安非他命反應，係因本案自
    房間角落起出舊有之吸食器及空塑膠袋中留有殘渣，被告以手揉破塑膠袋予以丟
    棄，未曾洗手，即以手採尿，被告之尿液因而呈安非他命陽性反應，惟原審以被
    告再度施用第二級毒品安非他命為由，裁定應予戒治，為免受不白之冤，爰提起
    本件抗告。
二、按犯施用第一級或第二級毒品者，經觀察、勒戒後，無繼續施用毒品之傾向，由
    檢察官為不起訴之處分後，五年內再犯該罪，經觀察、勒戒後，認有繼續施用毒
    品之傾向，或三犯以上者，不適用前項之規定，但應由檢察官聲請法院裁定，先
    令入戒治處所，施以強制戒治，民國（下同）八十七年五月二十日公布施行之毒
    品危害防制條例第二十條第三項定有明文。查被告甲○○前因施用第二級毒品，
    經原審法院先後於八十八年五月十三日、八十八年八月十八日，分別以八十八年
    度毒聲字第九三三號、八十八年度毒聲字第一六八二號兩度裁定將其送勒戒處所
    觀察、勒戒後，均認其無繼續施用毒品傾向，經台灣基隆地方法院檢察署檢察官
    於八十八年五月三十一日及八十八年九月八日，分別以八十八年度偵字第三二一
    一號、八十八年度毒偵字第二四五號不起訴處分，詎被告於八十九年五月五日晚
    間八時四十分經警採尿送驗，呈安非他命陽性反應等情，有上述不起訴處分書二
    紙、台灣基隆地方法院檢察署刑案資料查註紀錄表、原審法院被告全國前案紀錄
    表、台北市立療養院煙毒尿液檢驗報告書各一紙為憑，按安非他命經口服投與後
    約百分之七十於二十四小時內自尿液中排出，約百分之九十於九十六小時內自尿
    中排出，由於目前國內尿液中安非他命之檢驗僅為鑑定其是否呈陽性反應，尚未
    鑑定其含量，且安非他命之檢出與其投與方式、投與量、個人體質、採尿時間與
    檢驗儀器之精密度等諸多因素有關，因此僅憑尿液中呈安非他命反應，並無法確
    實推算吸食時間距採集時間之長短，惟依上述資料推斷，最長可能不會超過四日
    ，有行政院衛生署藥物食品檢驗局八十一年二月八日（八一）藥檢壹字第００一
    一五六號函為憑，茲被告經採尿檢驗既呈安非他命陽性反應，依該函文所示，其
    於八十九年五月五日晚上八時四十分許採尿前九十六小時內，必曾施用安非他命
    無疑。被告雖辯稱因其以手揉破含安非他命殘渣之塑膠袋予以丟棄，未曾洗手，
    即以手採尿，尿液因而呈安非他命陽性反應云云，查本案被告在台北縣瑞芳鎮○
    ○路六九號工廠為警查獲時，固同時於地上扣得安非他命殘渣袋一包，惟被告未
    提出任何確切之證據以供調查，空言辯稱其曾以手揉破含安非他命殘渣之空塑膠
    袋，已非可憑信，況其於偵查中已否認該塑膠袋為其所有，並陳稱不知為何人所
    有云云，則被告就該不知為何人所有之空塑膠袋，當無多予費事，以手揉之之理
    ，其所辯顯不足採。從而原審以被告三犯毒品危害防制條例第十條之罪為由，裁
    定被告應令入戒治處所，施以強制戒治一年，核無不合，本件抗告為無理由，應
    予駁回。
據上論斷，應依刑事訴訟法第四百十二條，裁定如主文。
中    華    民    國      八十九      年      七      月     三十一     日
                            臺灣高等法院刑事第十六庭
                                審判長法  官  許  增  男
                                      法  官  黃  鴻  昌
                                      法  官  蔡  彩  貞
右正本證明與原本無異。
不得抗告。
                                      書記官  張  淑  芬
中    華    民    國      八十九      年      八      月       四       日


司法院資訊處製作；財團法人民間司法改革基金會備份。
